【裁判字號】    95,抗,712
【裁判日期】    951128
【裁判案由】    拍賣抵押物
【裁判全文】
臺灣臺北地方法院民事裁定               95年度抗字第712號
抗  告  人  乙○○
相  對  人  第一商業銀行股份有限公司
法定代理人  甲○○
上列當事人間因拍賣抵押物事件，抗告人對於本院中華民國95年
10月11日95年度拍字第1199號裁定提起抗告，本院裁定如下：
    主  文
抗告駁回。
抗告程序費用新臺幣壹仟元由抗告人負擔。
    理  由
一、按抵押權人，於債權已屆清償期，而未受清償者，得聲請法
    院，拍賣抵押物，就其賣得價金而受清償，依非訟事件法規
    定，係屬非訟事件，此項聲請之裁定，及抗告法院之裁定，
    僅依非訟事件程序，就抵押權及其債權形式上之要件是否具
    備予以審查為已足，並無確定實體上法律關係存否之效力，
    如債務人就債務之存否以及抵押權之設定有爭議時，應由債
    務人提起確認之訴，以資解決，最高法院57年台抗字第76號
    、56年台抗字第714號判例意旨可資參照。
二、本件相對人主張：抗告人於民國（下同）85年12月23日，以
    其所有如附表所示之不動產，為向相對人借款之擔保，設定
    新台幣（下同）7,080,000元之本金最高限額抵押權，存續
    日期自85年12月23日起至125年12月22日止，債務清償期依
    照各個債務契約所定清償日期，並經登記在案。嗣抗告人於
    87年8月29向相對人借用5,500,000元，約定清償期為107年8
    月29日，借款利息按相對人新台幣放款基本利率加年息1.05
    ％（借款日為年息9.13％）按月計付，未按期攤還本金或繳
    納利息時，除按本約定利率給付遲延利息外，逾期在6個月
    以內，另按約定利率10％，逾期超過6個月，另按約定利率
    20％加付違約金。詎相對人自92年11月25日起即未依約清償
    ，為此聲請拍賣抵押物以資受償，業據提出抵押權設定契約
    書、他項權利證明書、土地及建物登記謄本、借據及本票等
    影本為證，原裁定予以准許，即無不合。
三、抗告意旨略以：本案拍賣之抵押物業已出售完成，並於95年
    10月27日清償訴訟標的金額，且已和第一銀行八德分行洽知
    塗銷事宜，爰請求廢棄原裁定云云。經查，本件抗告人對相
    對人所主張關於債務屆期未償乙節，於原法院既未爭執，則
    原法院依此准予拍賣抵押物，自無不合。至抗告人抗告主張
    已於95年10月27日清償訴訟標的金額云云，乃屬實體法上之
    爭執，依首揭判例意旨，應由抗告人另行提起訴訟，以資解
    決，尚非本件非訟程序所得審究，從而，抗告人提起本件抗
    告，於法即有未合，應予裁定駁回。
四、據上論結，本件抗告為無理由，依非訟事件法第46條、第21
    條第2項、第24條第1項，民事訴訟法第495條之1第1項、第4
    49條第1項、第78條，裁定如主文。
中    華    民    國    95    年    11    月    28    日
              民事第五庭審判長法      官  翁昭蓉
                              法      官  胡宏文
                              法      官  陶亞琴
以上正本係照原本作成。
如不服本裁定，僅得於收受裁定正本送達後10日內，以適用法規
顯有錯誤為理由，向本院提出再抗告狀（須附繕本一份及繳納再
抗告裁判費新台幣1,000元），經本院許可後始可再抗告。
中    華    民    國    95    年    11    月    28    日
                              法院書記官  吳芳玉


司法院資訊處製作；財團法人民間司法改革基金會備份。
